Inventaris van het archief van het Bureau Secretaris-Generaal van het Ministerie van Economische Zaken, 1967-1975
Nationaal Archief, Den Haag
- TAAKUITVOERING, 2.
  - De organisatie en inrichting van het departement van economische zaken, X.07
    - Rechtspositie. Economische positie. Interne en huishoudelijke aangelegenheden, X.07.3
      - Functionering van het departement, X.07.35
        - Stukken betreffende het voorbereiden van en deelnemen aan de directeurenconferentie, 1988-1998; 98-100; 1 1 pak en 2 pak
          - Conferentie, te houden op 30 oktober 1998 te Oosterbeek 1996-1998, 99-100
            - 1998 sep. - okt., 100; pak
        - Stukken betreffende het voorbereiden van de Kwaliteitspilot Certificering in samenwerking met Twijnstra en Gudde, 1994-1995; 101-102; 2 pak
          Nota bene: Niet nader onder te verdelen
          - 1994, 101; pak
          - 1994-1995, 102; pak
        - Begrotingen en financiële plannen, X.07.352.11
          - Stukken betreffende het uitwerken van de begrotingstechnische consequenties die verbonden zijn aan de taakuitoefening van de staatssecretaris van Buitenlandse Handel, alsmede het voeren van overleg hierover met de minister van Financiën, 1982-1987; 103; omslag
          - Stukken betreffende het informeren van de onderdelen van het ministerie inzake de beleidsbeslissingen en de concrete invulling van het oplossen van de begrotingstekorten van het ministerie over het lopende en volgende jaar, 1993-1997; 104; omslag
          - Controle op het financiële beheer, X.07.352.65
            - Stukken betreffende het reageren op de rapportage van de Algemene Rekenkamer over het onderzoek naar de doelmatigheid van de financiële controle bij het ministerie, 1978-1981; 105-106; 2 omslag
              - 1978, 105; omslag
              - 1979-1981, 106; omslag
        - Bibliotheken, X.07.353.222
          Nota bene: Hier o.m.: literatuurvoorziening, aanschaffing, vervaardiging, verstrekking, circulatie, uitlenen, lenen
          - Stukken betreffende het voorbereiden en ontwikkelen van een nieuw model literatuurvoorziening bij het kerndepartement, 1993-1996; 107-108; 2 pak
            - Algemeen 1993-1995, 107; pak
            - Werkgroep Literatuurvoorziening EZ 1995-1996, 108; pak
        - Soorten productieprocessen, X.07.355.52
          Nota bene: Hier onder meer automatisering
          - Stukken betreffende het voeren van het voorzitterschap en het opstellen van vergaderstukken van het Automatiseringsplatform (AUTOP), 1985-1990; 109-127; 13 omslag en 6 pak
            - Vergadering 17 - 19 1985-1986, 109; omslag
            - Vergadering 20 1986, 110; omslag
            - Vergadering 21 1986, 111; omslag
            - Vergadering 22 1987, 112; omslag
            - Vergadering 23 1987, 113; omslag
            - Vergadering 24 1987, 114; omslag
            - Vergadering 25 1987, 115; omslag
            - Vergadering 26 1987, 116; omslag
            - Vergadering 27 1987-1988, 117; pak
            - Vergadering 28 1988, 118; pak
            - Vergaderingen 28, 29 en 31 1988, 119; pak
            - Vergaderingen 30 1988, 120; omslag
            - Vergaderingen 30 en 32 1988, 121; pak
            - Vergadering 34 1988-1989, 122; omslag
            - Vergaderingen 32 en 33 1988-1989, 123; pak
            - Vergaderingen 35 en 38 1989, 124; omslag
            - Vergaderingen 39, 40 en 41 1989, 125; pak
            - Vergaderingen 41, 42, 43 en 44 1990, 126; omslag
            - Vergaderingen 45, 46 en 47 1990, 127; omslag
    - Lichamen, organen, instellingen en functionarissen, X.07.5
      - Het leveren van een bijdrage van het ministerie aan de Grote Operaties, 1983-1985; 128-130; 1 omslag en 2 pak
        - Het verslag uitbrengen aan de minister en staatssecretarissen over de voortgang van de Grote Operaties 1983-1985, 128; pak
        - Het informeren van de secretaris-generaal en minister over het advies van H. Tjeenk Willink, buitengewoon hoogleraar politieke en bureaucratische besluitvorming van de Katholieke Universiteit Brabant te Tilburg, over de samenhang van de Grote Operaties 1984, 129; pak
        - Het verstrekken van een overzicht van de stand van zaken met betrekking tot de voortgang van dereguleringsprojecten aan de deelnemers aan het Voorzittersoverleg over de Grote Operaties 1985, 130; omslag
      - Accountantsdienst, X.07.551.5 AD
        - Stukken betreffende het opstellen van het ministeriële standpunt over het aanstellen van A.S.P. Verschuur als interim-hoofd van de Accountantsdienst en het tegelijkertijd verstrekken van de opdracht tot het controleren van de jaarrekening 1986 / 1987 aan het accountantskantoor Moret & Limperg, waar Verschuur vennoot van is, 1985-1986; 131; omslag
        - Stukken betreffende het beantwoorden van vragen van het Tweede Kamerlid J.G.M. Alders (PvdA) over de verhouding tussen artikel 61 van het Algemeen Rijksambtenarenreglement (ARAR) en de positie van de interim-manager van de departementale Accountantsdienst, 1985-1987; 132; omslag
        - Stukken betreffende het voorbereiden van het standpunt van het ministerie over de evaluatie van de taak van de Accountantsdienst en haar plaats binnen de organisatie van de rijksoverheid, 1987-1991; 133-135; 3 pak
          143.5-0319-01 Minister van Economische Zaken
          - 1987 - 1990 juli, 133; pak
          - 1990 okt. - 1991 juni, 134; pak
          - 1990 nov. - 1991 dec., 135; pak
      - Economische Controledienst (ECD), X.07.551.5 ECD
        - Stukken betreffende het voorbereiden, uitwerken en vaststellen van de organisatie, bezetting en werkzaamheden van de ECD en de fusie van de ECD met de Algemene Inspectiedienst (AID), 1980-1994; 136-140; 2 omslag en 3 pak
          143.5-0353-01 Minister van Economische Zaken
          143.5-0121-01 Minister van Economische Zaken
          143.5-0316-01 Minister van Economische Zaken
          - Het voorbereiden, uitwerken en vaststellen van de organisatie, bezetting en werkzaamheden van de ECD en de fusie van de ECD met de AID, alsmede het verstrekken van informatie hierover aan de Tweede Kamer 1980-1994, 136; pak
            Nota bene: Uiteindelijke antwoorden van de kamervragen in inventarisnummer 142
          - Het begeleiden van het onderzoek naar de mogelijkheid en wenselijkheid van het samenvoegen van de ECD en de Algemeen Inspectie Dienst (AID) 1990-1992, 137-138
            - 1990 - 1991 dec. 23, 137; pak
            - 1991 dec. 06 - 1992, 138; pak
          - Het doen uitvoeren van een onderzoek door de Interfacultaire Vakgroep Bestuurskunde van de Rijksuniversiteit Leiden naar de mogelijkheid tot integratie c.q. verdergaande samenwerking van de AID en de ECD 1991-1993, 139; omslag
          - Het opstellen van een reactie op een brief van de minister van Landbouw over de verdeling van arbeidsplaatsen over de vestigingslocaties van de AID en de Dienst Regelingen na het samenvoegen van de AID en de ECD 1992-1994, 140; omslag
        - Stukken betreffende uitwerken van de organisatie en taakstelling van de ECD, 1986-1988; 141; omslag
        - Stukken betreffende het beantwoorden van vragen van het Tweede Kamerlid W.J. Willems (GroenLinks) over een mogelijke bundeling van opsporingsdiensten die zich richten op de handhaving van de milieuwetgeving en van de Tweede Kamerleden J.S. Huys (PvdA), A.W. Paulis (CDA) en J.F.B. van Rey (VVD) over hun ongerustheid over de ontwikkelingen bij de gespreide rijksdiensten in met name oostelijk Zuid-Limburg, het dreigend verlies aan arbeidsplaatsen en de werkgelegenheid, alsmede het beantwoorden van vragen van de Bijzondere Commissie Vraagpunten Decentralisatie van de Tweede Kamer over de rol en taken van de inspectiediensten van het ministerie, 1991-1993; 142; pak
          Nota bene: Voorbereiding beantwoording kamervragen PvdA, CDA en VVD ook in inventarisnummer 136
        - Stukken betreffende het beantwoorden van vragen van het Tweede Kamerlid R.J.M. Poppe (SP) over de brief aan de medewerkers van de Haagse vestiging van de ECD, met als onderwerp de voorgnomen verplaatsing van het personeel naar Utrecht, 1995; 143; pak
        - Stukken betreffende het beantwoorden van vragen van het Tweede Kamerlid R.J.L. Poppe (SP) over het verplaatsen van de Haagse medewerkers van de ECD, alsmede het beantwoorden van vragen van de minister van Volksgezondheid, Welzijn en Sport over het afremmen van de ECD bij opsporingsactiviteiten in het kader van de Wet Tarieven Gezondheidszorg (WTG), 1995-1998; 144; pak
        - Stukken betreffende het informeren van de minister ter voorbereiding op overleg met de minister-president over het opsporen van het gebruik en de productie van XTC, 1996-1997; 145; omslag
      - Diensten en instellingen behorende tot het departement, X.07.556
        - Stukken betreffende het voorbreiden en opstellen van het beleid ten aanzien van de zogenoemde Afslankingsoperatie 1987 - 1990 Rijksdiensten, 1986-1993; 146-152; 1 omslag en 6 pak
          - Het voorbereiden van besprekingen met de minister en de minister van Binnenlandse Zaken 1986, 146; pak
          - Het opstellen van het beleid 1986-1989, 147-150
            - 1986 - 1987 feb. 09, 147; pak
            - 1987 jan. 09 - feb. 27, 148; pak
            - 1987 jan. 20 - apr., 149; pak
            - 1987 mrt. - 1989, 150; pak
          - Het voorbereiden en uitwerken van de consequenties van de Afslankingsoperatie voor het ministerie en haar diensten 1986-1993, 151; pak
          - Het informeren van de minister inzake de uitkomsten van het overleg met de Bijzondere- en Dienstcommissies 1987, 152; omslag
        - Stukken betreffende het opstellen van de departementale rapportage Doorlichting Zelfstandige Bestuurlijke Organen (ZBO's) en het verstrekken van advies over een mogelijke herziening van de Grondwet inzake ZBO's, 1996-1997; 153; pak
      - Centraal Bureau voor de Statistiek (CBS), X.07.556 CBS
        - Stukken betreffende het informeren van de ministers van Sociale Zaken en Werkgelegenheid en Binnenlandse Zaken over het standpunt van het ministerie met betrekking tot het Plan Vrijwillig Uittreden bij het CBS in het kader van de afslankingsorganisatie, 1999; 154; pak
      - Centrale Commissie voor de Statistiek, X.07.556 CCS
        - Stukken betreffende het opstellen van het standpunt van het ministerie in de begrotingsonderhandelingen met het Ministerie van Financiën over de uitzonderingspositie van het Centraal Bureau - en de Centrale Commissie voor de Statistiek in de begroting voor het ministerie over het jaar 1977, 1975-1976; 155; pak
      - Dienst voor het IJkwezen, X.07.556 IJW
        - Stukken betreffende het voorbereiden van besprekingen in de ministerraad over de privatisering van de Dienst voor het IJkwezen, 1984-1985; 156-157; 2 pak
          - 1985, 156; pak
          - 1984, 157; pak
        - Stukken betreffende het voorbereiden van en deelnemen aan overleg met de Bijzondere Commissie voor Georganiseerd Overleg voor het Ministerie van Economische Zaken over de privatisering van de Dienst voor het IJkwezen, 1985; 158; pak
          072.5-0112-01 Minister van Economische Zaken
          105.1-0013-01 Minister van Economische Zaken
        - Stukken betreffende het medeopstellen en vaststellen van het Sociaal Statuut in het kader van de privatisering van de Dienst voor het IJkwezen, 1986-1988; 159; pak
      - Rijks Geologische Dienst, X.07.556 RGD
        - Stukken betreffende het beantwoorden van vragen van de Tweede Kamerleden L.J.P.M. Frissen (CDA), J. van Reij (VVD) en S. Huijs (PvdA) over de reorganisatievoorstellen die betrekking hebben op de toekomst van de RGD, 1988-1989; 160; omslag
          083.2-0109-01 Minister van Economische Zaken
        - Stukken betreffende het voorbereiden van de privatisering van de RGD en de fusie van de RGD met het Instituut Grondwater en Geo-Energie van de Nederlandse Organisatie voor Toegepast Natuurwetenschappelijk Onderzoek (TNO-GG), 1994-1997; 161-165; 5 pak
          - Algemeen 1996-1997, 161; pak
          - Besluiten 1994-1997, 162; pak
          - Huisvesting 1995-1996, 163; pak
          - Rapporten 1995-1996, 164; pak
          - Voorbereiding 1995-1996, 165; pak
      - Senter, X.07.556 SENTER
        - Stukken betreffende de instelling en samenstelling van de Stuurgroep Agentschap Senter, 1992; 166; omslag
        - Stukken betreffende het verstrekken van informatie aan de Tweede Kamer over het voornemen tot het instellen van het Agentschap Senter, 1992-1993; 167; omslag
          143.5-0169-01 Minister van Economische Zaken
        - Stukken betreffende het voeren van overleg met Senter over de uitvoering van hun werkzaamheden, 1993-1995; 168-170; 1 omslag en 2 pak
          - 1993 - 1995 feb., 168; pak
          - 1994 - 1995 mrt., 169; pak
          - 1995 mei - 1996, 170; omslag
        - Stukken betreffende het opstellen van een circulaire over de driehoeksverhouding tussen het ministerie, Senter en Novem, 1995; 171; omslag
        - Stukken betreffende het evalueren van het Agentschap Senter door Berenschot, 1996-1997; 172; pak
        - Stukken betreffende het gezamenlijk met Senter opstellen van een passage van de Memorie van Toelichting bij de begroting voor 1997, 1996-1997; 173; omslag
      - Centraal Planbureau, X.07.566 CPB
        - Stukken betreffende het voeren van correspondentie met de directie van het CPB over de voortgang van de uitvoering van de doelmatigheidsexercitie in het kader van de bezuinigingstaak van het onderdeel, 1984-1986; 174; omslag
        - Stukken betreffende het verlenen van goedkeuring aan de directie van het CPB voor het uitvoeren van werkzaamheden voor derden, 1988-1996; 175; pak
  - Lichamen, organen, instellingen en functionarissen, X.07.5
    - De minister van Economische Zaken, X.07.533
      Nota bene: De staatssecretaris van Economische Zaken
      - Stukken betreffende het informeren van de secretaris-generaal over de nevenfunctie van staatssecretaris Beyen, 1979; 176; omslag
  - Personeel van het Ministerie van Economische Zaken, X.08
    - Stukken opgemaakt of ontvangen in het kader van de Stuurgroep Herinrichting Personeelsbeleid (HIP), 1985-1987; 177-181; 4 omslag en 1 pak
      - Advisering door Andersson & Elffers & Felix 1985, 177; omslag
      - Correspondentie met de Algemene Centrale van Overheidspersoneel (ACOP) 1985, 178; omslag
      - HIP-Bulletins 1985, 179; omslag
      - Vergaderstukken 1985, 180; pak
      - Interne nota's en correspondentie 1985-1987, 181; omslag
    - Verhouding met het personeel, X.08.17
      Nota bene: Hier o.m.: Ambtenarenwet, Algemeen Rijksambtenarenreglement, Arbeidsovereenkomstenbesluit, Rijkswerkliedenreglement
      - Stukken betreffende het informeren van de minister van Binnenlandse Zaken, de secretaris-generaal, directeuren-generaal en de hoofden van dienst over de procedures rondom het recht op staken van het personeel, 1979-1984; 182; omslag
      - Stukken betreffende het voeren van het secretariaat van de Klankbordgroep P,O en I&A-onderzoek Berenschot (Personeel, Organisatie en Informatiemanagement- & Automatisering) over de visie van het management op het functioneren van het personeel binnen de organisatieprocessen, 1998; 183; omslag
      - Dienstcommissies, personeelscommissies, X.08.174
        - Stukken opgemaakt of ontvangen in het kader van overleg met de Bijzondere Commissie, 1914-1978; 184-185; 2 pak
          - 1914 - 1978, 184; pak
          - 1973 - 1975, 185; pak
        - Stukken betreffende het instellen van een verkiezingscommissie voor de algemene dienstcommissie bij het Ministerie van Economische Zaken, 1991-1992; 186; pak
    - Gezondheid en veiligheid bij de uitoefening van de dienst, X.08.82
      - Stukken betreffende het bevorderen van de naleving van de wet- en regelgeving met betrekking tot arbeidsomstandigheden, alsmede het verlenen van medewerking aan de totstandkoming van ARBO-jaarplannen, 1993-1997; 187; pak
        076.5-0014-01 Minister van Economische Zaken
        076.5-0024-01 Minister van Economische Zaken
- Taakuitvoering, 2
  - Beleidsbepaling. Regeling en vaststelling der handelingen. Vastlegging der handeling, -1.07.7
    - Brieven opgemaakt of ontvangen door het Bureau Secretaris-Generaal (BSG), geordend op correspondentienummer, 1967-1985; 188-202; 2 omslag en 13 pak
      Nota bene: Met hiaten
      145.11-0001-01 Minister van Economische Zaken
      148.2-0002-01 Minister van Economische Zaken
      - 1084 / 452 - 1084 / 649 1984, 188; pak
      - 1084 / 650 - 1084 / 782 1984, 189; pak
      - 1084 / 785 - 1084 / 963 1984, 190; pak
      - 1084 / 969 - 1084 / 1098 1984, 191; pak
      - 1084 / 1102 - 1084 / 1208 1984, 192; pak
      - 1084 / 1209 - 1084 / 1316 1984-1985, 193; pak
      - 1085 / 2 - 1085 / 235 1985, 194; pak
      - 1085 / 230 - 1085 / 400 1985, 195; pak
      - 1085 / 401 - 1085 / 537 1985, 196; pak
      - 1085 / 538 - 1085 / 806 1985, 197; pak
      - 1580 / 1 - 1583 / 40 1980-1983, 198; pak
      - 1584 / 1 - 1584 / 141 1984, 199; pak
      - 1584 / 110: Aan de parlementaire enquêtecommissie ter beschikking gestelde gegevens in het kader van het onderzoek naar het verlenen van steun aan het Rijn-Schelde-Verolme (RSV)-concern 1967-1977, 200-202
        Nota bene: Zie ook inventarisnummers 438-443
        - 1967 - 1970 juli, 200; omslag
        - 1970 jan. - 1971, 201; omslag
        - 1972 - 1977, 202; pak
    - Nota's en brieven opgemaakt of ontvangen door de secretaris-generaal (SG) en plaatsvervangend SG, 1978-1988; 203-219; 2 omslag en 15 pak
      - 1978 jan. - 1979 dec., 203; pak
      - 1978 juni - 1979 sep., 204; omslag
      - 1978 nov. - 1980 dec. 18, 205; pak
      - 1980 feb. - dec. 31, 206; pak
      - 1980 dec. 05 - 1982 apr., 207; pak
      - 1980 dec. 19 - 1983 dec. 30, 208; pak
      - 1982 mei - 1983 juni 20, 209; pak
      - 1983 juni 20 - dec. 30, 210; pak
      - 1984 jan. 03 - dec. 31, 211; pak
      - 1984 jan. 11 - mrt. 07, 212; pak
      - 1984 mrt. 15 - juni, 213; pak
      - 1984 mei - dec. 28, 214; pak
      - 1985, 215; pak
      - 1986, 216; pak
      - 1987, 217; pak
      - 1988 jan. - juli 19, 218; pak
      - 1988 juli 21 - dec., 219; omslag
    - Memo's opgemaakt of ontvangen door het Bureau Secretaris-Generaal (BSG), 1984-1990; 220-227; 2 omslag en 6 pak
      - 1984, 220; omslag
      - 1985, 221; pak
      - 1986, 222; pak
      - 1987 jan. - aug., 223; pak
      - 1987 mrt. - dec., 224; pak
      - 1987 okt. - 1988 juni 15, 225; pak
      - 1988 juni 06 - nov., 226; pak
      - 1989 - 1990, 227; omslag
    - Brieven, nota's en memo's opgemaakt door het Bureau Secretaris-Generaal (BSG), 1993-1998; 228-231; 4 pak
      - 1993, 228; pak
      - 1995, 229; pak
      - 1996, 230; pak
      - 1997-1998, 231; pak
    - Nota's en memo's op nummer, 1994; 232; pak
    - Uitgegane brieven op nummer, 1994; 233; omslag
    - Regeling en vaststelling der handelingen, -1.07.76
      Nota bene: Hier o.m.: wetten, besluiten, beschikkingen, reglementen, verordeningen, keuren, enz.; codificatiegedachte
      - Stukken betreffende het verlenen van medewerking aan de totstandkoming van het ontwerp voor een vernieuwde Wet Openbaarheid van Bestuur (WOB), 1982-1985; 234; omslag
      - Stukken betreffende het voeren van het secretariaat van de Projectgroep Marktwerking, Deregulering en Wetgevingskwaliteit (MDW), 1995-1997; 235-236; 2 pak
        148.2-0017-01 Minister van Economische Zaken
        - 1995 - 1997 juni, 235; pak
        - 1996 - 1997 feb., 236; pak
    - Vastlegging der handelingen, -1.07.77
      Nota bene: Hier o.m.: notulen van vergaderingen, algemene rapporten; processen-ver¬baal; statistieken en prognoses
      - Stukken opgemaakt of ontvangen in het kader van de vergaderingen van de secretarissen-generaal en de directeuren-generaal (SG/DG-beraad), 1948-1998; 237-307; 6 omslag en 65 pak
        - Algemeen 1987-1998, 237-250
          - 1987 juni - 1988 mei, 237; pak
          - 1987 dec. - 1988 mrt., 238; pak
          - 1988 apr. - nov., 239; pak
          - 1988 dec. - 1990, 240; pak
          - 1989 - 1992 jan., 241; pak
          - 1991, 242; pak
          - 1992 feb. - 1993, 243; pak
          - 1994 - 1995 mrt., 244; pak
          - 1995 juni - 1995 dec. 15, 245; pak
          - 1995 dec. 14 - 1996 mrt. 15, 246; pak
          - 1996 feb. - juli 16, 247; pak
          - 1996 mrt. 29 - juli 03, 248; pak
          - 1996 juli 19 - nov., 249; pak
          - 1998, 250; pak
        - Vergaderstukken 1948-1998, 251-299
          Nota bene: Met hiaten. Geordend op volgnummer
          - 88 / 098 - 88 / 145 1988, 251; pak
          - 89 / 001 - 89 / 019 1989, 252; pak
          - 89 / 020 - 89 / 050 1989, 253; pak
          - 89 / 051 - 89 / 064 1989, 254; omslag
          - 89 / 065 - 89 / 081 1989, 255; pak
          - 90 / 001 - 90 / 018 1990, 256; pak
          - 90 / 019 - 90 / 060 1990, 257; pak
          - 90 / 061 - 90 / 090 1990, 258; omslag
          - 90 / 091 - 90 / 108 1990, 259; pak
          - 90 / 109 - 90 / 130 1990, 260; pak
          - 91 / 001 - 91 / 029 1991, 261; pak
          - 91 / 030 - 91 / 065 1948-1998, 262; pak
            Nota bene: Datering op basis van bijlagen
          - 91 / 090 - 91 / 115 1991, 263; pak
          - 91 / 116 - 91 / 134 1991, 264; pak
          - 91 / 135 - 91 / 157 1991, 265; pak
          - 91 / 158 - 91 / 179 1991, 266; pak
          - 91 / 180 - 91 / 212 1991, 267; pak
          - 91 / 213 - 91 / 248 1991, 268; pak
          - 92 / 001 - 92 / 040 1991-1992, 269; pak
          - 92 / 041 - 92 / 065 1991-1992, 270; pak
          - 92 / 066 - 92 / 095 1991-1992, 271; pak
          - 92 / 096 - 92 / 111 1992, 272; pak
          - 92 / 112 - 92 / 141 1992, 273; pak
          - 92 / 143 - 92 / 181 1992, 274; pak
          - 92 / 182 - 92 / 211 1992, 275; pak
          - 92 / 212 - 92 / 229 1992, 276; pak
          - 93 / 001 - 93 / 037 1992-1993, 277; pak
          - 93 / 038 - 93 / 061 1993, 278; pak
          - 93 / 062 - 93 / 084 1993, 279; pak
          - 93 / 087 - 93 / 111 1993, 280; omslag
          - 93 / 112 - 93 / 148 1993, 281; pak
          - 93 / 150 - 93 / 164 1993, 282; pak
          - 94 / 001 - 94 / 030 1994, 283; pak
          - 94 / 033 - 94 / 057 1994, 284; pak
          - 94 / 058 - 94 / 090 1994, 285; pak
          - 94 / 091 - 94 / 108 1994, 286; pak
          - 95 / 027 - 95 / 053 1995, 287; omslag
          - 95 / 053 - 95 / 099 1995, 288; pak
          - 95 / 102 - 96 / 026 1995-1996, 289; pak
          - 96 / 064 - 96 / 074 1996, 290; pak
          - 96 / 077 - 96 / 113 1996, 291; pak
          - 97 / 001 - 97 / 032 1997, 292; pak
          - 97 / 032 - 97 / 075 1997, 293; pak
          - 97 / 076 - 97 / 103 1997, 294; pak
          - 97 / 105 - 97 / 142 1997, 295; pak
          - 98 / 001 - 98 / 027 1998, 296; pak
          - 98 / 034 - 98 / 047 1998, 297; pak
          - 98 / 051 - 98 / 065 1998, 298; omslag
          - 98 / 090 - 98 / 128 1998, 299; pak
        - Memo's 1986-1990, 300-302
          - 1986 - 1987 juni, 300; pak
          - 1987 juli - dec., 301; pak
          - 1990, 302; pak
        - Het voeren van het secretariaat voor de Voorbereidingsclub 1992-1997, 303-307
          - 1992 jan. - mei, 303; pak
          - 1992 juni - dec., 304; pak
          - 1993, 305; pak
          - 1996, 306; omslag
          - 1997, 307; pak
      - Stukken betreffende het voorbereiden van en deelnemen aan bijeenkomsten van de Overleggroep Plaatsvervangend Directeuren-Generaal, met medewerking van hoofden van stafdirecties als deskundigen, 1973-1978; 308-309; 2 pak
        - 1973 - 1978, 308; pak
        - 1977, 309; pak
      - Stukken opgemaakt of ontvangen door staatssecretaris Th.M. Hazekamp over diverse onderwerpen, 1974-1983; 310-314; 5 pak
        Nota bene: Niet nader onder te verdelen.
        - 1974-1975, 310; pak
          Nota bene: Alfabetisch geordend op naam afzender of ontvanger
        - 1974-1978, 311; pak
        - 1976-1977, 312; pak
        - 1976-1977, 313; pak